臺灣高等法院刑事裁定
110年度抗字第1416號
抗  告  人
即  被  告  詹世宇





上列抗告人因詐欺等案件，不服臺灣桃園地方法院，中華民國11
0年8月19日所為駁回其聲請具保停止羈押之裁定（110年度聲字
第2481、2494號），提起抗告，本院裁定如下：
    主  文
抗告駁回。                                              
    理  由
一、原裁定意旨略以：
（一）抗告人即被告被告詹世宇（下稱被告）因詐欺等案件，前
      經原審訊問後，認其涉犯起訴書所載刑法第320條第1 項
      、第321條第1項第1款、第3款之竊盜、加重竊盜罪嫌重大
      ，且有刑事訴訟法第101條第1項第1款逃亡風險，以及同
      法第101條之1第1項第5款之反覆實行上開犯罪之虞，非予
      羈押顯難進行審判程序，而經原審命羈押在案。
（二）原審上開羈押，理由已敘明被告所涉竊盜、加重竊盜罪嫌
      疑重大，被告戶籍設於戶政事務所，借住親人家中，經濟
      能力不佳，且本案為短時間內反覆再犯，與其他經追訴竊
      盜之相關案件合併觀察，於被告自稱醫生告知病情之時間
      前（被告雖稱竊盜用意均在醫療費用），已涉嫌數起竊盜
      案件，是被告有逃亡及反覆實行刑法第320條之竊盜、第3
      21條第1項第1款、第3款之加重竊盜犯罪之虞，並有羈押
      之必要（見原審易字卷123頁），且依據本案後續程序進
      行可知，相較先前羈押之狀態，被告受判處上開罪名、刑
      罰之程度並未減輕。此外：
　　1.被告現戶籍地仍為桃園○○○○○○○○○址；其於本案所犯經提
      起公訴者，尚且包括竊得他人信用卡、提款卡而盜刷、盜
      領款項，亦涉嫌詐欺得利、非法由自動付款設備取財等罪
      嫌，而涉嫌多項犯罪；且被告另有多起竊盜相關案件現正
      經警方調查、檢察官偵查及原審法院審理中（見原審易字
      卷第259-311頁之警方借訊函及相關附件、本院被告前案
      紀錄表）；近期尚有若干案件經原審法院判決有罪（見11
      0年度桃簡字第86、132號、壢簡字第321號，部分尚未確
      定，本院裁判有罪簡列表參照）。是依據被告本案面對之
      刑責，以及其他可能受到追訴、處罰之整體情狀，其逃亡
      之動機、風險，益顯增加，足認被告仍有逃亡之虞。
　　2.另衡酌被告於本案前已有多起財產犯罪經刑罰執行完畢，
      而本案提起公訴之涉嫌竊盜犯罪期間，均係於民國110年5
      、6月間在桃園市中壢區、平鎮區，分別在一般社區大樓
      地下停車場處、路旁空地，持瓦斯噴燈破壞車窗玻璃後竊
      取他人財物（部分未遂），並有竊得他人信用卡、提款卡
      後盜刷、盜領之情形（除起訴書附表編號6（3）之日期有
      待確認外，其餘均經被告坦承，見原審易字卷第120至121
      、315至319頁），足見被告涉嫌竊盜犯罪時間及地緣相近
      ，手法類似，是參照被告尚涉多起竊盜相關案件，更可見
      漠視法律秩序與他人法益，而有反覆實行竊盜、加重竊盜
      犯罪之重大風險。
　　3.綜上，足見被告仍有逃亡及反覆實行上開竊盜、加重竊盜
      犯罪之虞，以其所稱之具保金額、責付、限制住居或其他
      條件，均無相當之約束力，不足作為前揭羈押之替代措施
      。
（三）被告雖以其疾病，請求交保在外醫療云云。然而：
　　1.依據被告所提出的東元醫院等醫療紀錄，其於110年4月業
      已進行相關醫療檢查，而得知其病情（見原審易字卷171 
      頁）。然其於本案仍涉嫌於110年5、6月間反覆犯加重竊
      盜等罪嫌，足見其並未因病情而導致一般行動或生活自理
      之重大缺陷。再者，其於本案在押後，因泛焦慮症、慢性
      缺血性心臟病等固定於看守所內門診就醫，目前藥物治療
      中，並已排程110年8月3日超音波、8月13日心肌斷層掃描
      （見原審易字卷第335至341頁之法務部○○○○○○○○110年8月
      10日桃所衛字第11099009190號函暨相關醫療紀錄），足
      認被告在羈押期間，看守所內具有醫療照護之專業人員，
      且持續固定受到診療，並經開立提供相關藥物服用。則依
      現有事證，被告並未因罹患上述病症，而有須保外就醫否
      則無法醫治之情形。是聲請意旨此部分主張與刑事訴訟法
      第114條第3款所定「現罹疾病，非保外治療顯難痊癒」之
      情形不合。被告執此聲請具保停止羈押以就醫云云，並無
      理由。
　　2.原審先前另已向被告所稱就醫之醫療院所函詢檢送相關資
      料（尚未完全回覆，惟據前揭其他事證，已得判斷本件聲
      請），並且囑請偵查機關借訊（詢）時注意被告身體情形
      。是被告倘病情變化，而有非保外治療顯難痊癒之情形，
      無礙其另行聲請具保停止羈押，附此敘明。
（四）從而，原審羈押時已經審酌本案所涉犯行危害社會秩序之
      嚴重性、羈押對於被告人身自由之限制，及確保司法權之
      有效行使，並斟酌命被告具保、責付或限制住居或其他手
      段，均不足以確保審判程序之順利進行。而本件聲請所持
      理由或提出之替代手段，仍未足動搖上開羈押必要性之判
      斷，亦未能認有刑事訴訟法第114條各款之情形。綜上所
      述，本件聲請礙難准許，應予駁回等語。
二、抗告意旨略以：被告罹患冠心症，冠狀動脈嚴重阻塞達70％
    ，須裝置支架，才得以降低發病猝死風險，且被告胞姊擔心
    其租屋在外，如遇發病危及生命時，無人照料，即命被告搬
    至胞姊家中；被告已至桃園市政府社會救助科查詢救濟管道
    ，因支架費用，健保已付新臺幣（下同）8萬元，而被告領
    有身心障礙手冊（中度第七類），符合全民健康醫療補助80
    ％，然前提須被告在外，始能申請補助，又桃園中壢之長榮
    醫院張醫師秉持醫者父母心之精神，亦允諾疫情趨緩後，讓
    被告準備一部份金額，不足部分可分期攤還。是被告係因生
    命受到疾病威脅，以致犯下大錯，其就本案犯行及其他涉犯
    案件均已坦承不諱、深感懊悔，本已無羈押之必要性，且桃
    園看守所提供之醫療設備，並無法在被告發病時給予適當之
    急救，懇請本院以具保、限制住居、責付、每日至派出所報
    到等措施，替代羈押云云。
三、按刑事訴訟法第101條之1第1項第5款規定，被告經法官訊問
    後，認為犯刑法第320條、第321條之竊盜罪，其嫌疑重大，
    有事實足認為有反覆實施同一犯罪之虞，而有羈押之必要者
    ，得羈押之。次按羈押之目的在於確保刑事偵查、審判程序
    之完成及刑事執行之保全，或預防反覆實施特定犯罪。羈押
    之被告除有刑事訴訟法第114條各款所列情形之一，經具保
    聲請停止羈押，不得駁回外，其他犯罪經羈押之被告應否許
    可停止羈押，事實審法院本有斟酌訴訟進行程度及其他情事
    自由裁量之權（最高法院46年台抗字第6號判例、99年度台
    抗字第96、120號裁定意旨參照）。又刑事訴訟法第101條之
    1所定之預防性羈押，係因考慮該條所列各款犯罪，一般而
    言，對於他人生命、身體、財產有重大之侵害，對社會治安
    破壞甚鉅，而其犯罪性質，從實證之經驗而言，犯罪行為人
    大多有一而再、再而三反覆為之的傾向，故為避免此種犯罪
    型態之犯罪行為人，在同一社會環境條件下，再次興起犯罪
    之意念而再為同一之犯罪，因此透過拘束其身體自由之方式
    ，避免其再犯，是法院依該條規定決定是否應予羈押時，並
    不須有積極證據，足認其確實準備或預備再為同一之犯罪，
    而僅須由其犯罪之歷程觀察，其於某種條件下已經多次犯下
    該條所列之罪行，而該某種條件，現在正存在於被告本身或
    其前犯罪之外在條件並未有明顯之改善，而可使人相信在此
    等環境下，被告有可能再為同一犯罪之危險，即可認定有反
    覆實施該條犯罪之虞。至於有無羈押之必要，則由法院以上
    述羈押之目的依職權為目的性之裁量為其裁量標準，除被告
    犯罪嫌疑已屬重大外，自當基於訴訟進行程度、犯罪性質、
    犯罪實際情狀及其他一切情事，審慎斟酌有無上開保全或預
    防目的，依職權妥適裁量，俾能兼顧國家刑事追訴、刑罰權
    之順暢執行及人權保障（最高法院103年度台抗字第39、129
    號裁定意旨參照）。
四、經查：
（一）被告就起訴書所載其涉犯刑法第354條之毀損罪嫌、第321
      條第1項第1款、第3款之加重竊盜罪嫌、第321條第2項、
      第1項第1款、第3款之加重竊盜未遂罪嫌、第339條第2項
      之詐欺得利罪嫌及第339條之2第1項之非法由自動付款設
      備取財罪嫌等，業據被告於原審訊問及準備程序中供承在
      卷（見原審易字卷第120頁，原審聲字2481號卷第120頁）
      ，並有被害人等之指述、贓物認領保管單、鼎豐汽車定期
      保養/維修作業紀錄表各1紙、桃園市政府警察局中壢分局
      扣押物品目錄表2紙，被告行為時之監視錄影畫面、刑案
      現場照片（含被告於自動櫃員機提領及超商消費等畫面）
      、告訴人張子偉提出之日盛銀行、凱基銀行帳戶交易明細
      截圖在卷可參，堪認被告犯罪嫌疑確屬重大；又被告戶籍
      地為桃園○○○○○○○○○址，前借居住於親人家中，經濟能力
      不佳，且被告自承涉犯起訴書所載之上開犯行，顯有反覆
      實施反罪之虞，再參酌被告於原審訊問時供稱犯罪動機係
      因籌措醫療費用，才會去犯罪云云（見原審易字卷第121
      頁），足見被告於經濟困窘之情況下，甘冒犯罪風險反覆
      實施詐欺犯行，若交保在外，其逃亡之動機、風險，益顯
      增加，且如面臨經濟困境，其再鋌而走險實施同質犯罪之
      可能性甚高。是被告有刑事訴訟法101條第1項第1款、第1
      01條之1第1項第5款之羈押原因，為確保訴訟程序順利進
      行，使國家刑罰權得以實現，以維持重大之社會秩序及增
      進重大之公共利益，有客觀事實及相當理由足認犯罪嫌疑
      重大，非予羈押，難以確保審判及將來若為有罪判決確定
      後之刑罰執行程序進行。
（二）至被告於羈押期間，亦持續固定受到法務部○○○○○○○○內具
      有醫療照護之專業人員診療，並經開立提供相關藥物服用
      ，有法務部○○○○○○○○110年8月10日桃所衛字第1109900919
      0號函暨相關醫療紀錄附卷可參，且經原審囑請偵查機關
      借詢時注意被告身體情形，業經原裁定敘明綦詳，可見看
      守所內本得提供相當醫療照護，尚能依循所內相關安全戒
      護規定就醫治療，復無其他證據可認被告之宿疾有立即之
      生命危險，故顯無刑事訴訟法第114條第3款所稱「現罹疾
      病，非保外治療顯難痊癒」之情形，由羈押執行機關安排
      適當治療即可，其提起抗告所執上情，均無從憑認原裁定
      有何違誤或不當之處，自無從准予具保停止羈押。
（三）再參諸被告人權保障、國家刑事司法權之有效行使、社會
      秩序及公共利益、被告人身自由之私益及防禦權受限制之
      均衡維護，認被告於現階段之訴訟程序中，尚難有何羈押
      以外之方法代替之，為確保有罪判決確定後能到案執行之
      保全，原審審酌若命被告具保、責付或限制住居等侵害較
      小之手段，均不足以確保執行程式之順利進行，審酌比例
      原則及必要性原則，認有執行羈押之必要，並無不合。況
      有無繼續羈押之必要，俱屬事實問題，法院在不違背通常
      生活經驗定則或論理法則時，依法自有審酌認定之職權，
      是原審既已審酌全案及相關事證，考量訴訟進行程度及其
      他一切情事，認被告羈押之原因並無消滅，有羈押之必要
      ，本為法院就個別案件具體情形依法裁量之職權行使，其
      於目的與手段間之衡量，亦無違反比例原則。綜上所述，
      原審認羈押原因仍存在，亦無符合刑事訴訟法第114條所
      定應准予具保停止羈押之情形，而裁定駁回被告具保停止
      羈押之聲請，核無違誤，抗告意旨仍執前詞爰請准予具保
      停押云云，核屬無理由，應予駁回。
據上論斷，應依刑事訴訟法第412 條，裁定如主文。
中　　華　　民　　國　　110 　年　　9 　　月　　15　　日
                  刑事第十七庭  審判長法　官  鄭水銓
                                      法　官  黃雅芬
                                      法　官  沈君玲
以上正本證明與原本無異。
不得再抗告。
                                      書記官  曾彥碩
中　　華　　民　　國　　110 　年　　9 　　月　　17　　日